【裁判字號】    97,上訴,2799
【裁判日期】    980325
【裁判案由】    偽造有價證券等
【裁判全文】
臺灣高等法院臺中分院刑事判決        97年度上訴字第2799號
上  訴  人
即  被  告  己○○
選任辯護人  曾彥錚律師
上列上訴人因偽造有價證券等案件，不服臺灣臺中地方法院96年
度訴字第4131號，中華民國97年8月29日第一審判決（起訴案號
：臺灣臺中地方法院檢察署96年度偵字第15236號），提起上訴
，本院判決如下：
    主  文
上訴駁回。
    事實及理由
一、本案經本院審理結果，認第一審判決認事用法及量刑均無不
    當，應予維持，並引用第一審判決書記載之事實、證據及理
    由（如附件）。
二、查本件確係被告己○○未經證人乙○○同意，即擅以證人乙○○名義購買自小客車並辦理動產擔保抵押借款，其先將乙○○之國民身分證影本交予戊○○，再於對保當日央託同案
    被告張佩綾於對保時偽充乙○○本人，並交付乙○○之國民
    身分證原本及相關個人資料供同案被告張佩綾參佐，其復於
    對保時在一旁應和，致證人庚○○陷於錯誤而完成對保等情
    ，業據原判決詳述認事採證之憑據暨心證形成之理由，經核
    尚無違誤。被告己○○上訴辯稱：本件實係第三人甲○趁代
    辦乙○○勞健保手續之際，擅將乙○○之相關證件交予戊○○，再由戊○○轉交張佩綾，復由張佩綾假冒乙○○而為本
    件冒貸犯行，伊並未涉入云云，經本院據被告聲請傳喚證人
    甲○到庭，其證稱其當時僅係純粹幫忙接電話、做清掃工作
    ，並未支薪，未曾拿過任何人的證件，更未曾幫忙辦理員工
    勞健保等語後，被告始當庭自承有將身分證交給張佩綾並要
    張佩綾冒充乙○○供辦理對保云云（本院98年3月11日審判
    筆錄第3至5頁），是被告所辯係甲○擅將乙○○之身分證交
    予同案被告張佩綾乙節，顯係臨訟飾卸之詞，無足採取。又
    證人戊○○係自己開車行，跑單幫，無須衝業績，實係因被
    告欲以乙○○名義買車並辦理貸款而交付乙○○之身分證影
    本及相關資料予戊○○乙節，業據證人戊○○於原審及本院
    審理時證述明確（原審卷第134至135頁、本院98年2月11 日
    審判筆錄第7頁），且證人戊○○確係跑單幫者，並據證人
    丁○○證述屬實（偵緝字第2144號卷第91頁、本院98年1 月
    21日審理筆錄第2頁），是被告所辯係為幫證人戊○○衝業
    績而將乙○○之資料交予戊○○乙節，亦非可取。再同案被
    告張佩綾於歷次偵查、審理時均一致陳稱對保當天因被告己○○誆稱乙○○無法到場，故同意偽充乙○○等語（偵緝字
    第2144號卷第53頁、原審卷第14頁、第129頁），復參以證
    人戊○○既無衝業績之需求，當無另行央託同案被告張佩綾
    偽充乙○○進行對保自蹈法網之必要，是被告辯稱係戊○○
    為衝業績自行向張佩綾央託云云，要無足取。而被告於對保
    時確實在場之事實，業據同案被告張佩綾及證人庚○○迭次
    證述屬實，並經原判決於理由欄二之(二)之１至３詳予記載，
    被告徒稱對保時不在現場云云，委不可採。是被告上訴所指
    俱不能動搖原判決之基礎，其上訴為無理由，應予駁回。
三、據上論斷，應依刑事訴訟法第373條、第371條、第368條，
    判決如主文。
本案經檢察官丙○○到庭執行職務。
中    華    民    國    98    年    3    月    25     日
            刑事第一庭    審判長法  官  陳  紀  綱
                                法  官  姚  勳  昌
                                法  官  張  智  雄
以上正本證明與原本無異。
如不服本判決應於收受送達後10日內向本院提出上訴書狀，其未
敘述上訴之理由者，並得於提起上訴後10日內向本院補提理由書
（均須按他造當事人之人數附繕本）「切勿逕送上級法院」。
                                書記官  黃  薰  慧
中    華    民    國    98    年    3    月    25     日
附錄：
中華民國刑法第201條第1項
意圖供行使之用，而偽造、變造公債票、公司股票或其他有價證
券者，處三年以上十年以下有期徒刑，得併科三千元以下罰金。
中華民國刑法第210條
偽造、變造私文書，足以生損害於公眾或他人者，處五年以下有
期徒刑。
中華民國刑法第214條
明知為不實之事項，而使公務員登載於職務上所掌之公文書，足
以生損害於公眾或他人者，處三年以下有期徒刑、拘役或五百元
以下罰金。
中華民國刑法第216條
行使第二百十條至第二百十五條之文書者，依偽造、變造文書或
登載不實事項或使登載不實事項之規定處斷。
中華民國刑法第217條第1項
偽造印章、印文或署押，足以生損害於公眾或他人者，處三年以
下有期徒刑。
中華民國刑法第220條
在紙上或物品上之文字、符號、圖畫、照像，依習慣或特約，足
以為表示其用意之證明者，關於本章及本章以外各罪，以文書論
。
錄音、錄影或電磁紀錄，藉機器或電腦之處理所顯示之聲音、影
像或符號，足以為表示其用意之證明者，亦同。
中華民國刑法第339條第1項
意圖為自己或第三人不法之所有，以詐術使人將本人或第三人之
物交付者，處五年以下有期徒刑、拘役或科或併科一千元以下罰
金。


司法院資訊處製作；財團法人民間司法改革基金會備份。
